【裁判字號】    99,上訴,1106
【裁判日期】    990705
【裁判案由】    違反毒品危害防制條例
【裁判全文】
臺灣高等法院高雄分院刑事判決        99年度上訴字第1106號
上  訴  人
即  被  告  甲○○
上列上訴人因違反毒品危害防制條例案件，不服臺灣高雄地方法
院99年度審訴字第1341號中華民國99年5 月31日第一審判決（起
訴案號：臺灣高雄地方法院檢察署99年度毒偵字第1724號），提
起上訴，本院判決如下：
     主  文
上訴駁回。
     理  由
一、按不服地方法院之第一審判決而上訴者，應向管轄第二審之
    高等法院為之，上訴書狀應敘述具體理由，刑事訴訟法第36
    1 條第1 項、第2 項定有明文。而所謂不服第一審判決之具
    體理由，必係依據卷內既有訴訟資料或提出新事證，指摘或
    表明第一審判決有何採證認事、用法或量刑等足以影響判決
    本旨之不當或違法，而構成應予撤銷之具體事由，始克當之
    （例如：依憑證據法則具體指出所採證據何以不具證據能力
    ，或依憑卷證資料，明確指出所為證據證明力之判斷如何違
    背經驗、論理法則）；倘僅泛言原判決認定事實錯誤、違背
    法令、量刑失之過重或輕縱，而未依上揭意旨指出具體事由
    ，或形式上雖已指出具體事由，然該事由縱使屬實，亦不足
    以認為原判決有何不當或違法者（例如：對不具有調查必要
    性之證據，法院未依聲請調查亦未說明理由，或援用證據不
    當，但除去該證據仍應為同一事實之認定），皆難謂係具體
    理由，俾與第二審上訴制度旨在請求第二審法院撤銷、變更
    第一審不當或違法之判決，以實現個案救濟之立法目的相契
    合，並節制濫行上訴。又第二審法院認為上訴書狀未敘述理
    由或上訴有刑事訴訟法第362 條前段之情形者，應以判決駁
    回之，同法第361 條第2 項、第367 條前段定有明文。是上
    訴書狀全未敘述理由者，應先命補正；已敘述理由但不具體
    者，毋庸命補正，應由第二審法院以判決逕予駁回上訴，未
    依法駁回者，有受理訴訟不當之違法，此有最高法院24年度
    總會決議第93號提案(四)可資參照，及該院所著97年台上字第
    892 號、第3889號判決，足資參考。
二、本件上訴人即被告甲○○於民國99年6 月3 日收受原審判決
    後，在上訴期間內之同年月8 日向本院提起上訴，上訴理由
    意旨略以：被告長期服用憂鬱跟焦慮藥物，有時神智也不太
    清楚，而被告自上次出獄至本次遭查獲為止已將近五年，其
    間亦常至高雄縣政府警察局林園分局驗尿，均未驗出毒品反
    應。本次係因綽號「肉圓」之朋友欠錢以海洛因抵債才又開
    始施用而遭查獲。原審未予詳查即予判刑9 月，希望能再次
    給被告繼續接受美沙冬療法以戒除毒癮云云。惟按認定犯罪
    事實應依證據，而證據之證明力如何，則屬於法院判斷之自
    由，故事實審法院就案內所有證據，依法調查，本於所得之
    心證分別取捨而為事實之判斷，茍於證據法則無所違背，當
    事人即不得專從證據之證明力上任意指摘，執為上訴之理由
    ，亦經最高法院著有27年上字第2079號、46年台上字第529
    號判例足資遵循。
三、經查，被告因違反毒品危害防制條例案件，業經原審綜以：
    本件被告施用毒品之行為，因其前已於87年12月29日停止戒
    治處分釋放出所，並經臺灣屏東地方法院以87年度訴字第35
    0 號判決免刑確定後；復於前開強制戒治執行完畢後5 年內
    之92年間，再犯施用毒品案件，由檢察官提起公訴而經原審
    以92年度訴字第2726號判決分別處有期徒刑8 月、3 月，應
    執行有期徒刑10月確定，於94年4 月30日縮刑期滿執行完畢
    。是其再犯本件施用毒品行為，並非毒品危害防制條例第20
    條第3 項規定「五年後再犯」之情形。且上開施用第一級毒
    品海洛因之事實，業據被告自白在案，並有高雄市立凱旋醫
    院99年3 月11日濫用藥物尿液檢驗報告、高雄市警察局小港
    分局毒品案嫌疑人尿液代碼與姓名對照表、高雄市立凱旋醫
    院99年4 月6 日濫用藥物成品檢驗鑑定書各1 份在卷可稽，
    及扣案之海洛因1 包可證。因認被告施用第一級毒品犯行明
    確，而論以毒品危害防制條例第10條第1 項施用第一級毒品
    罪，並以其係累犯而處以有期徒刑9 月。已詳敘所憑之證據
    與認定之理由，所為論敘均有卷附證據可資覆按，經核並無
    違背經驗法則或論理法則，所為量刑亦屬妥適，並未逾越法
    律規定之法定刑度。是被告依前揭情詞提起上訴，洵難謂已
    依據卷內既有訴訟資料或其他新事證而敘述具體理由。
四、從而，被告徒據上揭情詞提起上訴，而執業經原審調查後確
    認無誤並加以斟酌之相同證據資料，泛言指摘原審判決採證
    認事有未盡調查責任之違法云云。經核係未依據卷內既有訴
    訟資料或提出新事實、新證據指出原判決有何不當或違法而
    為足以影響判決本旨，而構成應予撤銷之具體指摘事由。是
    其上訴指稱原審判決違誤，請求撤銷原判決，顯屬未敘述具
    體理由。按之上開規定，被告上訴要屬違背法律上之程式，
    自應由本院依刑事訴訟法第367 條前段、第372 條規定，不
    經言詞辯論逕行判決如主文。
中    華    民    國    99    年    7     月    5     日
                  刑事第三庭    審判長法  官  莊崑山
                                      法  官  張意聰
                                      法  官  莊松泉
以上正本證明與原本無異。
如不服本判決應於收受本判決後10日內向本院提出上訴書狀，其
未敘述上訴理由者，並得於提起上訴後10日內向本院補提理由書
狀（均須按他造當事人之人數附繕本）「切勿逕送上級法院」。
中    華    民    國    99    年    7     月    6     日
                                      書記官  葉淑華

司法院資訊處製作；財團法人民間司法改革基金會備份。
